臺灣士林地方法院刑事判決
110年度易字第470號
公  訴  人  臺灣士林地方檢察署檢察官
被      告  吳欣成
上列被告因竊盜案件，經檢察官提起公訴（110年度偵字第3827
號），本院判決如下：
    主  文
乙○○犯侵入住宅竊盜罪，累犯，處有期徒刑壹年貳月。未扣案如
附表所示之物均沒收，如全部或一部不能或不宜執行沒收時，追
徵其價額。
    事  實
一、乙○○意圖為自己不法之所有，於民國109年11月4日凌晨3時5
    0分許，在新北市○○區○○街0段0號之社區大廈專用地下一樓
    停車場（下稱本案停車場）前，見該停車場無管制措施，竟
    擅自徒步進入該停車場內（無故侵入他人住居部分，未據告
    訴），並以徒手竊取丙○○放置於該停車場如附表編號1所示
    之物、丁○○於該停車場放置如附表編號2至5所示之物，並翻
    動甲○○停放之車牌號碼000-0000號營業用小貨車上之建材用
    石頭惟未竊取物品，得手上開物品後，步行離開上開停車場
    ，再駕駛車牌號碼00-0000號自用小貨車離去。嗣因丙○○、
    丁○○、甲○○發現遭行竊，經報警處理，始為警循線查獲上情
    。
二、案經甲○○訴由新北市政府警察局淡水分局報告臺灣士林地方
    檢察署檢察官偵查起訴。
    理  由
壹、程序部分：
    被告以外之人於審判外之言詞或書面陳述，除法律有規定者
    外，不得作為證據，刑事訴訟法第159條第1項固定有明文。
    惟被告以外之人於審判外之陳述，雖不符同法第159條之1 
    至第159條之4條之規定，而經當事人於審判程序同意作為證
    據，法院審酌該言詞陳述或書面陳述作成時之情況，認為適
    當者，亦得為證據；又當事人、代理人或辯護人於法院調查
    證據時，知有第159條第1項不得為證據之情形，而未於言詞
    辯論終結前聲明異議者，視為有前項之同意，同法第159條
    之5第1項、第2項亦有明文規定。經查，檢察官及被告乙○○
    對本判決所引用之供述證據均同意有證據能力（見本院110
    年度易字第470號卷【下稱易字卷】第75、76頁），復經本
    院審酌認該等證據之作成無違法、不當或顯不可信之情況，
    認為以之作為證據應屬適當，依上開規定，應認有證據能力
    。至本判決所引用之其餘非供述證據，並無證據證明係公務
    員違背法定程序所取得，亦無顯有不可信之情況，自均得作
    為本判決之證據。
貳、實體部分：
一、認定犯罪事實所憑之證據及理由：
    訊據被告固坦承有於上揭時間進入本案停車場內，翻動告訴
    人甲○○停放之營業用小貨車上建材用石頭惟未竊取之，另有
    拿取本案停車場內非其所有之物品後離去等情，惟矢口否認
    有何竊盜犯行，辯稱：我沒有偷東西，我因為所駕車輛排氣
    管連結處發生故障，產生巨大排氣聲響，我為降低音量而至
    本案停車場翻動他人物品，惟僅拿了2根不堪使用之拖把木
    製把柄離開現場，修車完就走了。本件事證不足以證明我有
    竊盜犯行等語。經查：
（一）被告於於上揭時間、地點，進入本案停車場，翻動告訴人
      停放之車牌號碼000-0000號營業用小貨車上之建材用石頭
      惟未竊取之，另有拿取本案停車場內非其所有之物品後離
      去等情，業據被告自承不諱（易字卷第78頁），並經證人
      即告訴人、證人即被害人丙○○、丁○○於警詢時之證述綦詳
      （臺灣士林地方檢察署【下稱士林地檢署】110年度偵字
      第3827號卷【下稱偵卷】第11至13、15至19頁），復有監
      視器錄影截圖照片、車牌號碼00-0000號自用小貨車之車
      輛詳細資料報表、監視錄影光碟（見偵卷第25至31、33、
      85至93頁）、本院勘驗筆錄暨附件（易字卷第77、81至94
      頁）在卷可稽，首堪認定。
（二）被告雖否認有竊盜之犯意，亦否認有竊取被害人2人如附
      表所示之物，然被告先於110年3月3日士林地檢署檢察事
      務官詢問時先辯稱：（問：為何要在停車場翻別人的車子
      ？）因為我車子消音器的螺絲鬆脫，欲找扳手要鎖緊，因
      為我想說貨車上可能有工作，但我沒有找到。我出停車場
      時，手上沒有拿東西等語（偵卷第61頁），後改稱：後來
      我撿1根木棒，再拿1塊布把消音器纏起來，再淋水。（經
      檢察事務官提示監視器畫面並問：你離開停車場時，你左
      手拿著一個柱狀物，右手拿著一個盒子及塑膠袋？）左手
      是棍子，右手是布。布是我在騎樓拿的，那是壞掉別人不
      要的等語（偵卷第63頁），於同年4月14日士林地檢署檢
      察事務官詢問時供稱：（經檢察事務官當庭播放本案地下
      室監視錄影畫面）我沒有拿起訴書所載之物品。（問：你
      把釣竿等物品拿去哪裡？）我放在上來樓梯口處，我把釣
      竿、線都放在樓梯口。（問：你把人家的東西拿了放到那
      邊做什麼？）因為我找到我要用的東西，那些東西我不需
      要就把那些東西放在那邊了等語（偵卷第101至105頁）；
      於本院110年11月2日準備程序時供稱：（依照勘驗筆錄附
      件圖7、8、10，可見你左手拿兩根長長物品及袋子等物品
      至你車上，有何意見？）那是放在地下室雜物堆的東西，
      一般是沒有甚麼價值，且釣竿我在樓梯口就放下，拿出去
      的與監視器看到的東西不一樣，那是木棍。白色袋子裝的
      東西是我在裡面撿的，那些東西是壞掉沒有人用的東西，
      是雜物等語（易字卷第77頁），其就離開本案停車場時手
      上有無拿東西、所拿取之物品內容等供述前後反覆，且被
      告數度經提示監視器畫面內容後再更異其說詞，則其上開
      所辯是否屬實，已屬有疑。
（三）經本院勘驗案發時、地之監視錄影光碟，結果顯示：
    1.檔案名稱「CH00-0000-00-00-00-00-00」：監視器畫面時
      間03時45分42秒：被告下樓梯至停車場，左右徘迴，停下
      腳步往停車場內觀察後向停車場內走去，被告雙手未戴手
      套。
    2.檔案名稱「CH00-0000-00-00-00-00-00」：（1）監視器
      畫面時間04時01分01秒至同時04分43秒：被告重回樓梯口
      ，雙手戴麻布手套，於樓梯口停等約15秒後，走向樓梯左
      側離開（視線遭樓梯口牆壁遮住）。之後3分鐘左右持未
      裝有物品之白色塑膠袋，在樓梯口來回走動、左右觀察周
      遭動靜，並靠在門口低頭不動，狀似聆聽聲音並等待，嗣
      後再微微往前狀似聆聽或觀看其視線方向之動靜，復躲至
      牆後探頭往樓梯間看，狀似躲避、窺探樓梯間動靜，再抬
      頭看到監視器隨後向後閃避並迅速離去。（2）監視器畫
      面時間04時09分57秒：被告持棍狀物將監視器鏡頭往上挪
      動。（3）監視器畫面時間04時10分05秒至同時分39秒：
      被告左手持釣竿2支、1黑色盒子、右手拿皆裝有物品之白
      色塑膠袋及粉白條紋相間之塑膠袋，回到樓梯口，放下物
      品，將手套脫掉置入口袋中，再提起物品並上樓離去。
    3.檔案名稱「CH00-0000-00-00-00-00-00」：（1）監視器
      畫面時間04時11分19秒：被告左手持長棍狀物、右手拿皆
      裝有物品之白色塑膠袋、粉白條紋相間之塑膠袋及一黑色
      盒子，走回其小貨車上。（2）監視器畫面時間04時13分2
      1秒：被告開車離去。
    4.檔案名稱「CH00-0000-00-00-00-00-00」監視器畫面時間
      ：03時53分56秒至同時54分22秒：被告持手電筒翻看BEF-
      0368小貨車載放之貨物。
    5.檔案名稱「CH00-0000-00-00-00-00-00」監視器畫面時間
      ：03時50分40秒至同時56秒：被告右手空手、左手持手電
      動筒翻看物品，隨後右手於物品堆中拿起一物品，走入大
      門處。
    6.檔案名稱「CH00-0000-00-00-00-00-00」監視器畫面時間
      ：04時09分09秒至同時分37秒：被告手持手電筒翻看丁○○
      物品，隨後手持長棍物離去。
    7.檔案名稱「CH00-0000-00-00-00-00-00」監視器畫面時間
      ：04時19分02秒至同時分25秒：被告空手走至黑色車旁，
      彎下腰後，手提一裝有物品之塑膠袋離去。此有本院勘驗
      筆錄及附件在卷可參（易字卷第77、81至94頁）。
（四）又證人即被害人丙○○於警詢時證稱：我放在我停車格後方
      的機車排氣管及排氣管消音器遭人竊走。經警方調閱社區
      監視器畫面，身穿黑衣短袖、藍色長褲、手戴白手套且拿
      著手電筒之男子手中提取一支排氣管，該人就是竊取我如
      附表編號1所示之物之人等語（偵卷第15、16頁），核與
      上述勘驗結果5、2（2）之內容相符（易字卷第77、81、8
      2、87、88、90、91頁）；證人即被害人丁○○於警詢時證
      稱：我的如附表編號2至5所示之物遭人竊走。2支釣竿皆
      為黑色，1支為手釣竿，另1支為磯釣竿，捲線器用紅色塑
      膠包裝著，釣魚零件用黑色塑膠包裝著，封口機為一般早
      餐店使用機型。經警方調閱社區監視器畫面，身穿黑衣短
      袖、藍色長褲、手戴白手套且拿著手電筒之男子手中拿取
      兩支釣竿，並從我社區地下室停車位右方搬取1箱物品，
      該人就是竊取我如附表編號2至5所示之物之人等語（偵卷
      第17、18頁），亦核與上述勘驗結果5、2（2）之內容相
      符（易字卷第77、81至83、87、88、90至94頁），而被害
      人2人均表明其不提出告訴，當無設詞誣攀被告之理，其
      證言應堪採信。復觀之上開勘驗結果3（1）及勘驗筆錄附
      件截圖10（易字卷第88頁下圖），可見被告離開本案停車
      場後手持長棍狀物之長度與勘驗結果2（1）及勘驗筆錄附
      件截圖7（易字卷第87頁上圖）被告於本案停車場樓梯間
      所拿之2支釣竿長度相近、被告手握之位置相同，復觀之
      勘驗結果2（1）及勘驗筆錄附件截圖9（易字卷第88頁上
      圖）及上述截圖10，被告自停車場上樓梯離開到走至停車
      場外馬路，2張截圖畫面顯示之監視器畫面時間相差約40
      秒，且被告雙手所持物品、姿勢相同，足見被告離開停車
      場所持長棍狀物即為被告在停車場樓梯間所持之2支釣竿
      ，被告辯稱僅拿了2根不堪使用之拖把木製把柄、其將釣
      竿放在樓梯口云云，顯不足採。綜上，堪認被告確實有竊
      取被害人2人所有如附表所示之物。
（五）又上開物品分別放置於私人社區內之被害人停車位旁邊，
      且部分物品以塑膠袋包裝，客觀上顯難認為無人所有之廢
      棄物，且依上開勘驗結果，可見被告於進入本案停車場後
      ，即有左右徘迴、小心觀察周遭動靜、聆聽聲音並等待、
      躲在牆後探頭窺探樓梯間動靜、見到監視器後先是立即閃
      避並迅速離去、再持棍狀物往上挪動監視器鏡頭等避免遭
      他人發現、鬼鬼祟祟之舉動，顯見被告係基於竊盜之犯意
      進入本案停車場，並翻動告訴人車輛搜索財物及竊得被害
      人2人如附表所示之物。
（六）綜上所述，本案事證明確，被告所辯並無可採，其犯行堪
      予認定，應依法論科。被告請求傳喚告訴人、被害人丁○○
      部分，本院認本件事證已臻明確，並無傳喚之必要，附此
      敘明。
二、論罪科刑之理由：
（一）按「住宅」乃指人類日常居住之場所而言，公寓亦屬之；
      至公寓樓下之「樓梯間」，雖僅供各住戶出入通行，然就
      公寓之整體而言，該樓梯間為該公寓之一部分，而與該公
      寓有密切不可分之關係，故於夜間侵入公寓樓下之樓梯間
      竊盜，難謂無同時妨害居住安全之情形，自應成立刑法第
      321條第1項第1款於夜間侵入住宅竊盜罪（最高法院76年
      度台上字第2972號判決參照），而大樓式或公寓式住宅之
      地下室，係附屬於該大樓或公寓，為該種住宅居住人生活
      起居場所之一部分，與住宅之關係密不可分，如侵入該種
      住宅地下室竊盜，自應依刑法第321條第1項第1款規定論
      罪（最高法院82年度台上字第5704號判決參照）；從而，
      與社區大樓有密切不可分關係之樓梯間、地下停車場，均
      屬住宅之一部分。是核被告所為，係犯刑法第321條第2項
      、第1項第1款侵入住宅竊盜未遂罪（告訴人部分）、同條
      第1項第1款之侵入住宅竊盜罪（被害人2人部分）。
（二）按同時同地以一竊盜行為竊取多數動產，如以為該多數動
      產屬於一人所有或監管，因只侵害一個財產監督權，固僅
      應論以一個竊盜罪；如知悉該多數動產分屬數人所有或監
      管，則應認為侵害數個財產監督權，而論以該罪之想像競
      合犯（最高法院82年度台上字第5864號判決意旨參照）。
      經查，被告於密接時間、地點，竊取分別屬於被害人2人
      所有之物，及對告訴人犯加重竊盜未遂罪，依被告犯罪行
      為全部過程觀之，在自然意義上雖非完全一致，然仍有部
      分之行為合致，且被告之犯罪目的單一，依一般社會通念
      ，應認被告係出於一個竊盜之犯意，於密切接近之時間內
      ，在同一社區大樓之停車場內行竊，實行一個竊盜犯行。
      被告犯行，應係以一侵入住宅竊盜之行為，同時侵害告訴
      人、被害人2人之財產法益，屬於同種想像競合犯，依刑
      法第55條規定，應從一重之侵入住宅竊盜罪處斷。
（三）被告前因竊盜等案件，經臺灣新北地方法院以98年度易緝
      字第33號判處有期徒刑1年4月，並經臺灣高等法院以98年
      度上易字第1172號判決上訴駁回確定；因竊盜案件，經臺
      灣臺中地方地院以102年度易字第301號判處有期徒刑8月
      確定；因竊盜案件，經臺灣臺中地方地院以102年度易字
      第2297號判處有期徒刑11月、7月，應執行有期徒刑1年4
      月確定；因竊盜案件，經臺灣臺中地方地院以102年度易
      字第1341號判處有期徒刑1年確定，嗣與上開判處有期徒
      刑8月、11月、7月部分，經臺灣臺中地方法院以102年度
      聲字第4495號裁定應執行有期徒刑2年10月確定，經與前
      揭判處有期徒刑1年4月部分及另案判處拘役55日部分接續
      執行，於105年12月27日縮刑期滿執行完畢。另於106年間
      ，因竊盜案件，經臺灣士林地方法院以106年度審易字第1
      255號判處有期徒刑1年，並經臺灣高等法院以106年度上
      易字第1937號判決上訴駁回確定；又於108年間，因竊盜
      案件，經臺灣基隆地方法院以108年度易字第114號判處有
      期徒刑1年2月確定，經與前揭判處有期徒刑1年部分接續
      執行，其中有期徒刑1年部分於108年12月3日執行完畢，
      其於受前揭有期徒刑執行完畢後，5年內故意再犯本件有
      期徒刑以上之罪，已符刑法第47條第1 項之累犯要件，本
      院審酌被告上開前案所犯多屬與本案相同竊盜之犯行，且
      被告108年12月3日執行完畢，理應心生警惕，卻於執行完
      畢未滿1年即再犯本案，時間甚近，顯見被告對刑罰之反
      應力薄弱，方一再故意違犯法律，應認如加重其法定最低
      度刑，尚不至於使行為人所受的刑罰超過其所應負擔罪責
      ，爰依司法院釋字第775 號解釋意旨及刑法第47條第1 項
      規定，加重其刑。
（四）爰審酌被告不思以正當途徑獲取財物，反而貪圖不勞而獲
      ，竊取被害人2人之財物、竊取告訴人財物未遂，法治觀
      念偏差，缺乏尊重他人財產權之觀念，破壞社會治安，所
      為實有不該，且其於犯後一再飾詞否認犯行、未與告訴人
      、被害人2人達成和解並賠償其等損害，難認其具有悔意
      ，並斟酌其犯罪之動機、目的、手段、所竊財物價值，兼
      衡被告自陳國小畢業，目前賣小吃為業，平均月收入約新
      臺幣5萬元，已婚，育有1名未成年子女，現與配偶、女兒
      、岳母同住之智識程度、經濟與家庭生活狀況（易字卷第
      140頁）等一切情狀，量處如主文所示之刑，以示懲儆。
三、沒收：
    被告竊得如附表所示之物，為被告犯罪所得，並未扣案，且
    未據發還被害人2人，爰依刑法第38條之1第1項宣告沒收，
    併依同條第3 項，宣告於全部或一部不能沒收或不宜執行沒
    收時，追徵其價額。
據上論斷，應依刑事訴訟法第299條第1項前段，刑法第321條第1
項第1款、第2項、第55條、第47條第1項、第38條之1第1項、第3
項，判決如主文。
本案經檢察官戊○○提起公訴，檢察官李清友到庭執行職務。
中　　華　　民　　國　　110 　年　　12　　月　　10　　日
                  刑事第四庭　　法  官  謝當颺
以上正本證明與原本無異。
如不服本判決，應於判決送達後20日內向本院提出上訴書狀，並
應敘述具體理由；其未敘述上訴理由者，應於上訴期間屆滿後20
日內向本院補提理由書（均須按他造當事人之人數附繕本），「
切勿逕送上級法院」。告訴人或被害人如對於本判決不服者，應
具備理由請求檢察官上訴，其上訴期間之計算係以檢察官判決正
本送達之日期為準。因疫情而遲誤不變期間，得向法院聲請回復
原狀。
                                書記官  郭如君
中　　華　　民　　國　　110 　年　　12　　月　　15　　日
附錄本案論罪科刑法條：
中華民國刑法第321條
犯前條第一項、第二項之罪而有下列情形之一者，處六月以上五
年以下有期徒刑，得併科五十萬元以下罰金：
一、侵入住宅或有人居住之建築物、船艦或隱匿其內而犯之。
二、毀越門窗、牆垣或其他安全設備而犯之。
三、攜帶兇器而犯之。
四、結夥三人以上而犯之。
五、乘火災、水災或其他災害之際而犯之。
六、在車站、港埠、航空站或其他供水、陸、空公眾運輸之舟、
    車、航空機內而犯之。
前項之未遂犯罰之。
附表：
編號 失竊財物 備註 1 機車排氣管及消音器1只 尚未發還被害人丙○○ 2 釣竿2支 未發還被害人丁○○ 3 捲線器1袋  4 釣魚零件1袋  5 封口機1臺